【裁判字號】    95,交聲,646
【裁判日期】    951020
【裁判案由】    違反道路交通管理處罰條例聲明異議
【裁判全文】
臺灣士林地方法院交通事件裁定
原處分機關  交通部公路總局臺北區監理所基隆監理站
異  議  人
即受處分人  甲○○
上列受處分人因違反道路交通管理處罰條例案件，對於交通部公
路總局臺北區監理所基隆監理站民國95年9月4日所為之處分（原
處分案號：基監字第裁42-Z00000000-0號、第裁42-Z00000000-0
號），聲明異議，本院裁定如下：
    主  文
異議駁回。
    理  由
一、按行為後法律或自治條例有變更者，適用行政機關最初裁處
    時之法律或自治條例。但裁處前之法律或自治條例有利於受
    處罰者，適用最有利於受處罰者之規定，行政罰法第5 條定
    有明文。查本件異議人甲○○行為後，道路交通管理處罰條
    例第33條、第63條第1 項第1 款、第22條第1 、2 項業於94
    年12 月28 日修正公布，於95年7 月1 日施行，修正後道路
    交通管理處罰條例第33條第1 項規定：「汽車行駛於高速公
    路，不遵使用限制、禁止、行車管制及管理事項之管制規則
    ，而有下列行為者，處汽車駕駛人新臺幣（下同）3,000 元
    以上6,000 元以下罰鍰：一、行車速度超過規定之最高速限
    」；又修正後同條例第22條第1 、2 項將第1 項第6 款改列
    為第1 項第7 款，規定為：「汽車駕駛人，有下列情形之一
    者，處1, 800元以上3,600 元以下罰鍰，並禁止其駕駛：七
    、駕駛執照逾有效期間仍駕車。」、「前項第7 款之駕駛執
    照並應扣繳之。」經比較修法前後對於汽車行駛於高速公路
    ，不遵管制規定之違規行為之處罰，均處汽車駕駛人新台幣
    （下同）3,000 元以上6,000 元以下罰鍰，並記違規點數1
    點；對於汽車駕駛人駕駛執照逾有效期間仍駕車者，均處汽
    車駕駛人1,800 元以上3,600 元以下罰鍰，並扣繳駕駛執照
    ，均無不同，是依行政罰法第5 條規定，均應適用行政機關
    最初裁處時之法律即修正後道路交通管理處罰條例第33 條
    第1 項第1 款、第63條第1 項第1 款、第22條第1 項第7款
    、第2 項規定裁罰，合先敘明。
二、原處分意旨略以：異議人即受處分人甲○○駕駛DX-3731 號
    車，於93年12月7 日上午6 時50分許，在國道一號南向157
    公里處，經警攔停舉發「一、限速100 公里、經雷射槍測定
    行速119 公里，超速19公里。二、駕駛執照逾有效期間駕車
    （有效期限88年12月6 日）」之違規，依道路交通管理處罰
    條例第33條第1 項（漏載第1 款）、第22條第1 項第7 款各
    裁處罰鍰6,000 元及3,600 元，並依同條例第63條第1 項第
    1 款、第22條第2 項之規定，記違規點數1 點，並扣繳駕照
    。
三、異議意旨略以：當時異議人駕車在最內車道時速在100 公里
    以下，在外車道有一貨車超越異議人車輛，當時未見警察攔
    該車，在前述車輛過去後，才由警方攔異議人之車輛，異議
    人當時未帶駕照是事實，但絕未有超速云云。
四、經查，本件異議人對其駕駛執照逾有效期間仍駕車之事實並
    不爭執，並有基隆監理站汽車駕駛人螢幕列印1 紙在卷可憑
    。至其於高速公路行車超速部分，則執前詞置辯。然本案所
    使用之雷射槍測速器，係以雷射光束瞄準單一受測目標進行
    偵測，不受其他車輛干擾，又本案係當場攔查舉發違規案件
    （非測照逕行舉發案件），因該測速器材未具照相功能，致
    無法提供採證照片等情，業據內政部警政署國道公路警察局
    第三警察隊95年8 月29日公警三交字第0950371840號函敘甚
    明，是本案既經警以雷射測速槍瞄準鎖定異議人所駕駛之上
    開車輛，縱有他車經過，自已排除可能誤判之因素，其測定
    之結果應認可信無誤，異議人有於限速100 公里之上開路段
    ，超速19公里行駛之事實，殆可認定。異議人上開所辯，顯
    為卸責之詞，不足採信。
五、綜上所述，異議人確有於前揭時、地，駕駛上述車輛在高速
    公路超速行駛及駕駛執照逾有限期間仍駕車之違規事實，從
    而，原處分機關依道路交通管理處罰條例第33條第1項第1款
    、第22條第1項第7款之規定，分別裁處罰鍰6,000元、3,600
    元，合計裁處罰鍰9,600 元，並依同條例第63條第1 項第1
    款、第22條第2 項之規定，記違規點數1 點，及扣繳駕駛執
    照，並無不當。本件聲明異議為無理由，應予駁回。
據上論斷，應依道路交通案件處理辦法第19條，裁定如主文。
中    華    民    國    95    年    10    月    20    日
                  交通法庭法  官    許碧惠
以上正本證明與原本無異。
如不服本裁定，應於裁定送達後5 日內，向本院提出抗告狀。
                          書記官    徐仁豐
中    華    民    國    95    年    10    月    20    日


司法院資訊處製作；財團法人民間司法改革基金會備份。
